【裁判字號】    98,訴,1003
【裁判日期】    980731
【裁判案由】    電信法等
【裁判全文】
臺灣臺北地方法院刑事判決              98年度訴字第1003號
公  訴  人  臺灣臺北地方法院檢察署檢察官
被      告  甲○○
上列被告因電信法等案件，經檢察官提起公訴（98年度偵緝字第
906 號），嗣被告於準備程序中就被訴事實為有罪之陳述，由本
院裁定以簡式審判程序審理，判決如下：
    主  文
甲○○竊盜，處拘役貳拾日，如易科罰金，以新臺幣壹仟元折算
壹日；又意圖為自己不法之利益，以無線方式，盜用他人電信設
備通信，處有期徒刑月，如易科罰金，以新臺幣壹仟元折算壹
日。
    事  實
一、甲○○與乙○○為同事，於民國97年8月1 日至8月12日晚間
    10時35分6秒前間之不詳時間，趁向乙○○借用車牌號碼245
    2-TV號自小客車之機會，竟意圖為自己不法所有，徒手竊取
    乙○○放置於上開自小客車內之LG牌KG800型行動電話1支（
    內含門號0000000000號SIM卡1張）。得手後，另基於為自己
    不法之利益，以無線方式盜用他人電信設備通信之意圖，自
    97年8月12日晚間10時35分6秒許起至同年月27日凌晨2 時12
    分6 秒許止，接續撥打使用上開行動電話進行通話，而以無
    線方式盜用他人電信設備通信，致臺灣大哥大股份有限公司
    （下稱臺灣大哥大公司）誤認係合法使用權人撥話通信而提
    供行動電話通信服務，卻無庸支付通信費新臺幣（下同）1,
    206元，因而取得無庸支付上開通信費之財產上不法利益1,2
    06元。嗣經乙○○調閱相關通聯紀錄發現有甲○○撥打至其
    女友行動電話0000000000號後，始悉上情。
二、案經乙○○訴由臺北市政府警察局移送臺灣臺北地方法院檢
    察署檢察官偵查起訴。
    理  由
一、本案被告甲○○所犯係死刑、無期徒刑、最輕本刑為3 年以
    上有期徒刑以外之罪，被告於準備程序中就被訴事實為有罪
    之陳述，經法官告知簡式審判程序之旨，並聽取公訴人、被
    告之意見後，本院認為適宜進行簡式審判程序，而依刑事訴
    訟法第273條之1第1項規定，裁定改用簡式審判程序。
二、訊據被告於本院準備程序及審理時對於上揭犯罪事實均坦承
    不諱（見本院卷第14頁反面、第16頁反面），核與證人即告
    訴人乙○○於警詢及偵查時之證述大致符合（見98年度偵字
    第4926卷第4至8頁、第24至25頁），復有臺灣大哥大公司行
    動電話門號0000000000號97年7月17日至同年8月16日、97年
    8月17日至同年9月16日補印通話明細單各1 份在卷可稽（見
    同上卷第10至12頁、第32至33頁），足徵被告前開任意性自
    白與事實相符，洵堪採信。本案事證明確，被告犯行洵堪認
    定，應予依法論科。
三、按電信法第56條第1 項規定所謂「盜用他人電信設備通信」
    ，不以盜拷他人行動電話之序號、內碼等資料於自己之手機
    內為盜用之唯一方式，其他諸如：利用他人住宅內之有線電
    話，盜打他人電話為通信行為，或在住宅外之電話接線箱內
    盜接，或意圖為自己不法之所有，竊取他人之行動電話手機
    ，進而為盜打通信行為，或僅以使用竊盜之意思，擅取他人
    之行動電話手機為盜打通信之行為，不一而足，皆成立本罪
    。又電信法第56條第1 項之罪，以意圖為自己或第三人不法
    之利益，使用有線、無線或其他電磁方式，盜接或盜用他人
    電信設備通信者為要件。本罪之處罰詐得免繳電信通信費用
    之不法利益規定，乃刑法詐欺得利罪之特別法，依特別法優
    於普通法之原則，毋庸再論以詐欺得利罪（最高法院88年度
    第1 次刑事庭會議決議意旨參照），是核被告所為，係犯刑
    法第320條第1項之竊盜罪，及電信法第56條第1 項以無線方
    式，盜用他人電信設備通信罪。被告於上開期間盜打之數通
    電話，係於密接之時間實施，侵害同一法益，各行為之獨立
    性極為薄弱，且係出於同一盜用電話之目的，依一般社會健
    全觀念，在時間差距上難以強行分開，應視為數個舉動之接
    續施行，合為包括之一行為予以評價，屬接續犯。被告所犯
    2 罪間，犯意各別，行為互殊，應分論併罰。爰審酌被告竊
    取告訴人之行動電話後，復為一己之利，進而盜用撥打，致
    告訴人莫名負擔電信費用，實屬不該，且迄今亦未與告訴人
    和解，並賠償所受損害，及被告犯罪之動機、手段、目的及
    犯後態度等一切具體情狀，分別量處如主文所示之刑，並均
    諭知易科罰金之折算標準，以資懲儆。
據上論斷，應依刑事訴訟法第273條之1第1 項、第299條第1項前
段，電信法第56條第1項，刑法第11條前段、第320條第1 項、第
41條第1項前段，刑法施行法第1條之1，判決如主文。
本案經檢察官蔡彥守到庭執行職務。
中    華    民    國    98    年    7     月    31    日
                  刑事第十三庭  法  官  陳君鳳
以上正本證明與原本無異。
如不服本判決應於收受送達後10日內向本院提出上訴書狀，並應
敘述具體理由；其未敘述上訴理由者，應於上訴期間屆滿後20日
內向本院補提理由書（均須按他造當事人之人數附繕）「切勿逕
送上級法院」。
                                書記官  楊湘雯
中    華    民    國    98    年     7    月    31    日
附錄本案論罪科刑法條全文：
刑法第320條
意圖為自己或第三人不法之所有，而竊取他人之動產者，為竊盜
罪，處5年以下有期徒刑、拘役或500元以下罰金。
意圖為自己或第三人不法之利益，而竊佔他人之不動產者，依前
項之規定處斷。
前2項之未遂犯罰之。
電信法第56條
意圖為自己或第三人不法之利益，以有線、無線或其他電磁方式
，盜接或盜用他人電信設備通信者，處5 年以下有期徒刑，得併
科新臺幣150萬元以下罰金。
意圖供自己或第三人盜接或盜用他人電信設備通信，而製造、變
造或輸入電信器材者，處1年以上7年以下有期徒刑，得併科新臺
幣300 萬元以下罰金。意圖供第三人盜接或盜用他人電信設備通
信，而販賣、轉讓、出租或出借電信器材者，亦同。
意圖供自己或第三人犯罪之用而持有前項之電信器材者，處3 年
以下有期徒刑，得併科新臺幣50萬元以下罰金。
第1項及第2項之未遂犯罰之。


司法院資訊處製作；財團法人民間司法改革基金會備份。
